臺灣桃園地方法院小額民事判決　　　 110年度壢小字第1307號
原　　　告　馨琳揚企管顧問有限公司


法定代理人　唐明良　
訴訟代理人　詹凱伶　
被　　　告　楊志雄　
上列當事人間請求給付電信費事件，本院於民國110年10月18日
言詞辯論終結，判決如下：
    主    文
一、原告之訴駁回。
二、訴訟費用新臺幣（下同）1,000元由原告負擔。
    理  由  要  領
一、按民事訴訟法第436 條之8 第1 項規定：「關於請求給付金
    錢或其他代替物或有價證券之訴訟，其標的金額或價額在新
    台幣十萬元以下者，適用本章所定之小額程序。」同法第43
    6 條之18規定：「判決書得僅記載主文，就當事人有爭執事
    項，於必要時得加記理由要領。」
二、原告主張
    被告前向訴外人台灣大哥大電信股份有限公司（下稱台灣大
    哥大）申請租用如附表所示行動電話門號，並簽訂行動電話
    申請書（下稱系爭契約），嗣系爭契約因被告積欠電信費而
    遭訴外人台灣大哥大終止，被告尚積欠訴外人台灣大哥大如
    附表所示之電信費、專案補助款共14,375元（下稱系爭債權
    ）。嗣訴外人台灣大哥大於民國108 年6 月21日將系爭債權
    讓與原告，原告迭經催討均未獲置理，爰依系爭契約及債權
    讓與之法律關係提起本件訴訟等語。並聲明：被告應給付原
    告14,375元，及自105 年1 月2 日起至清償日止，按週年利
    率5 ％計算之利息。
三、被告答辯
    我確實有去辦理門號，但當時好像只簽一張，原告提出之附
    件一資料我沒有看過，也不是我簽名的，且原告請求已罹於
    時效等語。並聲明：原告之訴駁回。
四、是依上揭規定，以下僅就原告之請求是否已罹於時效，記載
    理由要領如下：
（一）按民法第144 條第1 項規定：「時效完成後，債務人得拒
      絕給付。」同法第127 條第8 款規定：「商人所供給之商
      品之代價請求權，因2 年間不行使而消滅。」又所謂商人
      、製造人、手工業人所供給之商品及產物之代價，係指商
      人就其所供給之商品及製造人、手工業人就其所供給之產
      物之代價而言，蓋此項代價債權多發生於日常頻繁之交易
      ，故賦予較短期之時效期間以促從速確定（最高法院39年
      台上字第1155號判決意旨參照）。準此，就固體、液體及
      氣體之外的各種能源，諸如熱、光、電氣、電子、電磁波
      、放射線、核能等，在技術上已能加以控制支配，工商業
      及日常生活上已普遍使用，倘有頻繁交易且有從速確定之
      必要者，自應順應社會變遷，就民法第127 條第8 款所規
      定「商品」為適度擴張，無限定為有體動產之必要。而電
      信業者既以提供行動通信網路系統發送、接收、傳遞電磁
      波之方式，供其用戶發送、傳輸或接收符號、信號、文字
      、影像、聲音、網路訊號，並基此向其用戶按月收取通話
      費、上網費、月租費，則該行動通信網路系統自屬電信業
      者營業上供給之「商品」，應認電信業者所提供予用戶之
      行動通話網路系統，亦為民法第127 條第8 款所稱之「商
      品」，而有2 年短期時效之適用。
（二）而就專案補貼款部分，觀諸原告提出之申請書方案欄記載
      「本人若違反專案規定或提前解約（含一退一租、銷號、
      降頻等）應依下列規定支付補貼款為：＄10,500」、「實
      際補貼金額則以違約時，綁約未到期之剩餘日數按比例計
      算。計算公式：專案補貼款×（綁約剩餘日數/ 綁約總日
      數）＝實際應繳補貼款（四捨五入計算至整數）。」（見
      司促卷第14頁）可知被告使用門號於原合約期限內提前退
      租或終止租用關係時，應支付專案補貼款，而該專案補貼
      款，乃係被告申辦門號時，因同意綁約一定期間而減免之
      電信費差額或電信設備優惠價差，實質上應屬販售商品之
      代價，非屬違約金。是應認原告主張之補償款亦有民法第
      127 條第8 款所規定2 年短期時效之適用。
（三）經查，本件訴外人台灣大哥大電信通知被告繳費之日為10
      4 年11月間，有原告提出之繳款通知書在卷可參（見本院
      卷第18至21頁），而原告聲請支付命令之日為110 年3 月
      18日，有支付命令聲請狀之收文章在卷可參（見司促卷第
      2 頁），上開期間已逾2 年，是被告就此部分主張時效抗
      辯而拒絕給付，於法有據，原告之請求即無理由。
五、綜上所述，原告依系爭契約及債權讓與之法律關係請求被告
    給付原告14,375元，及自105 年1 月2 日起至清償日止，按
    週年利率5 ％計算之利息，為無理由，應予駁回。
六、本件事證已臻明確，兩造其餘主張陳述及所提之證據，經審
    酌均與本院前揭判斷無影響，毋庸一一論述，附此敘明。
七、訴訟費用負擔之依據：民事訴訟法第78條。並依職權確定訴
    訟費用額如主文第2 項所示。
中    華    民    國   110    年    11    月    12    日
                  中壢簡易庭      法  官  周仕弘
以上為正本係照原本作成。
如不服本判決，應於送達後20日內，向本院提出上訴狀並表明上
訴理由，如於本判決宣示後送達前提起上訴者，應於判決送達後
20日內補提上訴理由書（須附繕本）。
如委任律師提起上訴者，應一併繳納上訴審裁判費。
中    華    民    國   110    年    11    月    12    日
                                  書記官  巫嘉芸
附表
┌─────┬─────┬────┐
│門      號│項      目│金   額 │
├─────┼─────┼────┤
│          │電信費    │1,342元 │
│0000000000├─────┼────┤
│          │專案補貼款│1,666元 │
├─────┼─────┼────┤
│          │電信費    │3,598元 │
│0000000000├─────┼────┤
│          │專案補貼款│7,769元 │
└─────┴─────┴────┘
附錄：
一、民事訴訟法第436條之24第2項：
    對於小額程序之第一審裁判上訴或抗告，非以其違背法令為
    理由，不得為之。
二、民事訴訟法第436條之25：
    上訴狀內應記載上訴理由，表明下列各款事項：
    （一）原判決所違背之法令及其具體內容。
    （二）依訴訟資料可認為原判決有違背法令之具體事實。